【裁判字號】    92,訴,1350
【裁判日期】    920609
【裁判案由】    清償借款
【裁判全文】
臺灣高雄地方法院民事判決  九十二年度訴字第一三五○號
    原      告  慶豐商業銀行股份有限公司
    法定代理人  戊○○
    訴訟代理人  甲○○
                丁○○
    被      告  乙○○
    被      告  丙○○
右當事人間請求給付借款事件，本院判決如左：
    主    文
被告應連帶給付原告新台幣貳佰玖拾壹萬捌仟肆佰柒拾貳元，及自民國九十二年一月
五日起至清償日止年息百分之六點八九計算之利息，並自民國九十二年一月五日起至
清償日止，逾期在六個月以內者，按上開利率百分之十，逾期六個月以上者，按上開
利率百分之二十計算違約金。
訴訟費用由被告連帶負擔。
本判決於原告以新台幣玖拾柒萬元供擔保後，得假執行。
    事    實
甲、原告方面：
一、聲明：求為判決除假執行擔保金額外，如主文所示。
二、陳述略稱：訴外人林森松以被告為連帶保證人，於民國八十四年十月二十七日向
    原告借用新台幣（下同）三百二十萬元，約定自八十五年一月五日起至九十二年
    一月五日止，分期按月平均攤還本息，如未按期給付，即喪失期限利益，全部債
    務視為到期，利息按年息百分之六點八九計算，按如逾期清償，在六個月以內者
    ，按上開利率百分之十，超過六個月以上者，按上開利率百分之二十計付違約金
    。詎被告自九十二年一月五日起即未按期攤還，尚欠如主文所示之本利迄未清償
    ，屢向被告催討，均置之不理，為此提起本件訴訟。
三、證據：提出借據、客戶交易明細表為證。
乙、被告方面：
一、聲明：請求判決駁回原告之訴，訴訟費用由原告負擔。
二、陳述略稱：對於為連帶保證之事實不爭執。
三、證據：提出拋棄繼承准予備查函為證。
    理    由
一、本件原告主張之事實，已據其提出提出借據、客戶交易明細表為證，核屬相符；
    被告對於原告主張之事實不爭執，自堪信為真實。
二、按借用人應於約定期限內，返還與借用物種類、品質、數量相同之物。遲延之債
    務，以支付金錢為標的者，債權人得求依法定利率計算之遲延利息，但約定利率
    較高，仍從其約定利率。當事人得約定債務人不履行債務時，應支付違約金，民
    法第四百七十八條前段、第二百三十三條第一項、第二百五十條第一項分別定有
    明文。又保證債務之所謂連帶，係指保證人與主債務人負同一之債，對於債權人
    各負全部給付之責任，此就民法第二百七十二條第一項規定連帶連帶債務之文義
    參照觀之甚明。故連帶保證與普通保證不同，縱使無民法第七百四十六條所揭示
    之情形，亦不得主張同法第七百四十五條關於先訴抗辯權之權利，此經最高法院
    著有四十五年台上字第一四二六號民事判例可資參照。經查，本件訴外人林森榮
    與原告訂立消費借貸契約，係消費借貸契約之借款人，被告為連帶保證人。從而
    ，原告依消費借貸及連帶保證契約之法律關係，請求被告等人應連帶給付原告被
    告應給付原告貳佰玖拾壹萬捌仟肆佰柒拾貳元，及自民國九十二年一月五日起至
    清償日止年息百分之六點八九計算之利息，並自民國九十二年一月五日起至清償
    日止，逾期在六個月以內者，按上開利率百分之十，逾期六個月以上者，按上開
    利率百分之二十計算違約金，即屬正當，應予准許。
三、原告陳明願供擔保，請求宣告假執行，核無不合，茲酌定擔保金額，予以准許。
四、據上結論，本件原告之訴為有理由，依民事訴訟法第七十八條、第八十五條第二
    項、第三百九十條第二項，判決如主文。
中      華      民      國    九十二    年      六      月      九      日
                              臺灣高雄地方法院民事第二庭
~B法      官  陳樹村
右為正本係照原本作成。
如對本判決上訴，須於判決送達後廿日內向本院提出上訴狀。
中      華      民      國    九十二    年      六      月      九      日
~B法院書記官  王壹理


司法院資訊處製作；財團法人民間司法改革基金會備份。
